臺灣屏東地方法院刑事判決　　　　　　　 94年度訴字第875號
公　訴　人　臺灣屏東地方法院檢察署檢察官
被　　　告　甲○○
上列被告因違反毒品危害防制條例案件，經檢察官提起公訴（94
毒偵字第1739號），因被告就被訴事實為有罪之陳述，經告知簡
式審判程序意旨，並聽取公訴人、被告之意見後，本院合議庭裁
定由受命法官獨任依簡式審判程序審理，判決如下：
    主  文
甲○○連續施用第一級毒品，處有期徒刑壹年貳月，扣案海洛因
壹包（淨重零點壹肆公克、包裝袋零點壹柒公克）、殘留海洛因
之注射針筒貳支沒收銷燬之；又連續施用第二級毒品，處有期徒
刑拾月，扣案之殘留甲基安非他命粉末之夾鏈袋拾個、殘留甲基
安非他命之吸食器壹個沒收銷燬之。應執行有期徒刑壹年拾月，
扣案海洛因壹包（淨重零點壹肆公克、包裝袋零點壹柒公克）、
殘留海洛因之注射針筒貳支、殘留甲基安非他命粉末之夾鏈袋拾
個、殘留甲基安非他命之吸食器壹個沒收銷燬之。
    事  實
一、甲○○於民國92年間因持有刀械，違反槍砲彈藥刀械管制條
    例，經本院於92年4 月24日以92年度簡字第86號判處有期徒
    刑3 月並諭知易科罰金之折算標準，宣告緩刑3 年，於92年
    5 月26日確定。嗣因93年7 月底某日至94年1 月10日間連續
    施用第一級、第二級毒品，違反毒品危害防制條例，經本院
    於94年3 月31日以93年度訴字第921 號判處有期徒刑8 月、
    6 月，應執行有期徒刑1 年，於94年5 月23日確定，自94年
    7 月3 日入監執行，連同上開緩刑經撤銷部分，依指揮書應
    執行至95年10月2 日。
二、又甲○○前於92年間因施用毒品案件，經依本院92年度毒聲
    字第80號裁定送觀察、勒戒，於92年1 月21日入所執行，嗣
    因無繼續施用毒品之傾向，於92年2 月10日釋放出所執行完
    畢，並由臺灣屏東地方法院檢察署檢察官於92年2 月7 日，
    以92年度毒偵字第183 號不起訴處分確定，竟不知悔改，於
    觀察、勒戒執行完畢釋放後五年內，除於93年7 月底某日至
    94年1 月10日間連續施用第一級、第二級毒品，經本院以93
    年度訴字第921 號依違反毒品危害防制條例判決在案，已如
    前述，旋又分別基於連續施用第一級、第二級毒品之概括犯
    意，自上開判決於94年3 月31日宣示後某時起，至94年7 月
    2 日晚間8 時許止，連續以持針筒注射之方式，在其位於屏
    東縣萬丹鄉○○村○○路39號之住處內，施用第一級毒品海
    洛因多次；並自前開判決於93年3 月31日宣示後某時起，至
    94 年7月1 日晚間某時止，連續以吸食燒烤產生煙霧之方式
    ，在前開同一處所內，施用第二級毒品甲基安非他命多次。
    嗣為警於94年7 月3 日下午1 時許，持臺灣屏東地方法院檢
    察署檢察官簽發之拘票在上址查獲，扣得淨重0.14公克之第
    一級毒品海洛因1 包（包裝袋重0.17公克）、注射針筒2 支
    、殘留甲基安非他命粉末之夾鏈袋10個、吸食器1 支，經採
    其尿液送驗結果，呈嗎啡及甲基安非他命雙重陽性反應。
三、案經屏東縣警察局屏東分局報告臺灣屏東地方法院檢察署檢
    察官偵查起訴。
    理  由
一、前揭連續施用第一級毒品海洛因及第二級毒品甲基安非他命
    之犯罪事實，除據被告甲○○於本院審理時自承不諱，其前
    揭時地為警查獲後，經採尿送臺灣檢驗科技股份有限公司以
    氣相層析質譜儀法（GC／MS）檢驗結果，亦呈嗎啡即海洛因
    經人體吸收之代謝物及甲基安非他命雙重陽性反應，有該公
    司94年7 月4 日編號KＺ000000000000號濫用藥物尿液檢驗報
    告在卷，乃鑑定機關本於專業知識及以精密儀器測試後所得
    之結論，自可憑信。又扣案白色粉末1 包，經送法務部調查
    局鑑定結果為淨重0.14公克之海洛因，有該局94年9 月23日
    調科壹字第240003840 號鑑定通知書附卷可按，扣案注射針
    筒2 支、內含殘渣物質之夾鏈袋10個、安非他命吸食器1 支
    ，經本院囑託高雄醫學大學附設中和紀念醫院以氣象層析質
    譜儀法等精密科學方法檢驗結果，分別殘留海洛因及甲基安
    非他命成分，有該院94年9 月27日0000-000～576 號檢驗報
    告附卷可憑，顯係供注射海洛因、包裝及吸食甲基安非他命
    使用之物，被告甲○○自白施用海洛因及甲基安非他命，堪
    信與事實相符。
二、查被告甲○○前於92年間因施用毒品案件，經依本院92年度
    毒聲字第80號裁定送觀察、勒戒，於92年1 月21日入所執行
    ，嗣因無繼續施用毒品之傾向，於92年2 月10日釋放出所執
    行完畢，有臺灣高等法院被告全國前案紀錄表、臺灣屏東地
    方法院檢察署刑案資料查註紀錄表、全國施用毒品案件紀錄
    表、受觀察勒戒人毒品及前科紀錄簡列表各1 份附卷可按，
    其強制戒治期滿5 年內再犯本件施用第一級毒品海洛因、第
    二級毒品甲基安非他命之犯罪事證已臻明確，應依法論科。
三、按海洛因及甲基安非他命分別為毒品危害防制條例第2 條第
    2 項第1 款、第2 款規定之第一級、第二級毒品，除法律另
    有規定者外，不得持有、施用。核被告甲○○所為，係犯毒
    品危害防制條例第10條第1 項之施用第1 級毒品罪，及同條
    第2 項之施用第2 級毒品罪。其施用前持有海洛因及甲基安
    非他命之低度行為，應各為施用之高度行為所吸收，均不另
    論罪。其先後多次施用海洛因、甲基安非他命之行為，均時
    間緊接，手法相同，並觸犯構成要件相同之罪，顯係基於概
    括犯意反覆為之，為連續犯，均應以一罪論，並各加重其刑
    。被告甲○○所犯上開二罪，犯意各別，行為互異，應分別
    論罪，合併處罰。
四、爰審酌被告甲○○之年齡、品行、智識程度、犯罪手段、對
    於法益侵害之程度，其為65年10月2 日出生、受有完整高職
    程度教育而無職業之人，為本件犯罪時年28歲，有年籍等資
    料在卷可參，其前於92年間因持有刀械，違反槍砲彈藥刀械
    管制條例，經本院於92年4 月24日以92年度簡字第86號判處
    有期徒刑3 月並諭知易科罰金之折算標準，宣告緩刑3 年，
    於92年5 月26日確定；嗣因於93年7 月底某日至94年1 月10
    日間連續施用第一級、第二級毒品，違反毒品危害防制條例
    ，經本院於94年3 月31日以93年度訴字第921 號判處有期徒
    刑8 月、6 月，應執行有期徒刑1 年，於94年5 月23日確定
    ，自94年7 月3 日入監執行，連同上開緩刑經撤銷部分，依
    指揮書應執行至95年10月2 日，素行欠佳，且緩刑期間內犯
    本件犯行，顯然欠缺遵守法律及社會規範之觀念，對於社會
    秩序及其個人身心健康之影響非輕等情，並考量其此犯罪施
    用毒品之期間及次數、持有毒品之數量，及其犯罪後坦認犯
    行，態度尚可等一切情狀，分別量處如主文所示之刑，並定
    其應執行之刑，以資儆懲。
五、扣案淨重0.14公克之第一級毒品海洛因1 包（包裝袋重0.17
    公克）為查獲之毒品，其包裝袋依常情亦有毒品成分沾黏，
    難以析離，均應依毒品危害防制條例第18條第1 項前段規定
    ，沒收銷燬之。扣案注射針筒2 支、殘留甲基安非他命粉末
    之夾鏈袋10個、吸食器1 支，經檢驗結果，有海洛因及甲基
    安非他命分別沾黏其上，難以析離，均應依毒品危害防制條
    例第18條第1 項前段規定，沒收銷燬之。
據上論斷，應依刑事訴訟法第273 條之1 第1 項、第299 條第1
項前段，毒品危害防制條例第10條第1 項、第2 項、第18條第1
項前段，刑法第11條、第56條、第51條第5 款，判決如主文。
本案經檢察官鍾仁松到庭執行職務
中　　華　　民　　國　　94　　年　　10　　月　　31　　日
                  刑事第二庭    　法　官　陳松檀
以上正本證明與原本無異。
如不服本判決應於收受本判決送達後10日內向本院提出上訴書狀
，其未敘述上訴理由者，並得於提起上訴後10日內向本院補提理
由書狀（均須按他造當事人之人數附繕本）「切勿逕送上級法院
」
中　　華　　民　　國　　94　　年　　11　　月　　3 　　日
                              　　書記官  魏慧夷
附錄本案論罪科刑法條全文：
毒品危害防制條例第10條
施用第一級毒品者，處 6 月以上 5 年以下有期徒刑。
施用第二級毒品者，處 3 年以下有期徒刑。
